【裁判字號】    99,台上,1805
【裁判日期】    990325
【裁判案由】    違反毒品危害防制條例
【裁判全文】
最高法院刑事判決            九十九年度台上字第一八０五號
上  訴  人  甲○○
上列上訴人因違反毒品危害防制條例案件，不服台灣高等法院台
南分院中華民國九十九年一月十一日第二審判決（九十八年度上
訴字第八九一號，起訴案號：台灣雲林地方法院檢察署九十七年
度偵字第二五二九號），提起上訴，本院判決如下：
    主  文
上訴駁回。
    理  由
按刑事訴訟法第三百七十七條規定，上訴於第三審法院，非以判
決違背法令為理由，不得為之。是提起第三審上訴，應以原判決
違背法令為理由，係屬法定要件。如果上訴理由書狀並未依據卷
內訴訟資料，具體指摘原判決不適用何種法則或如何適用不當，
或所指摘原判決違法情事，顯與法律規定得為第三審上訴理由之
違法情形，不相適合時，均應認其上訴為不合法律上之程式，予
以駁回。本件原判決維持第一審論處上訴人甲○○共同販賣或販
賣第二級毒品三罪刑（均量處有期徒刑）之判決，駁回其在第二
審之上訴，已詳敘認定犯罪事實所憑之證據及其認定之理由，並
對上訴人否認犯罪之辯詞，如何不足採信，均已依據卷內資料，
詳予指駁及說明。上訴意旨略以：其係替同案被告洪世容（經判
處罪刑確定）接聽曾英國之電話，僅成立幫助犯，原判決論以共
同販毒罪名，有判決不適用法則之違法等語。惟按共同實行犯罪
行為，在合同意思範圍內，相互利用他人之行為，以達其犯罪之
目的，原不必每一階段均參與，祇須分擔犯罪行為之一部，即應
對於全部所發生之結果共同負責。原判決已詳細敘明曾英國以所
載行動電話與洪世容聯絡毒品（甲基安非他命）交易，由上訴人
接聽後議定交易事宜，再由洪世容前往交付毒品及收取價金等情
之理由稽詳，難認有何違背法令之情形。上訴人所為乃屬與洪世
容間之行為分擔，要無礙其須就共犯全部犯罪事實共同負責之認
定，論以共同販賣第二級毒品之罪，無不適用法則之違法。又量
刑輕重，係屬事實審法院得依職權自由裁量之事項，苟已以行為
人之責任為基礎，並審酌刑法第五十七條各款所列情狀而未逾越
法定刑度，即不得遽指為違法。上訴人所論處之各罪，行為時均
為法定本刑屬無期徒刑或七年以上有期徒刑，得併科新台幣七百
萬元以下罰金之罪。原判決已說明第一審判決審酌刑法第五十七
條各款所列事項而為量刑，並無不當之理由，既未逾越法定刑度
，亦未濫用其權限，無違法可言。上訴意旨，對於原判決究竟如
何違背法令，非依卷內資料為具體之指摘，猶執陳詞，而為否認
犯罪之事實爭辯，並對原審採證認事之職權行使，任意爭執，難
謂已符合首揭法定上訴要件，其上訴不合法律上之程式，應予駁
回。
據上論結，應依刑事訴訟法第三百九十五條前段，判決如主文。
中    華    民    國  九十九  年    三    月  二十五  日
                      最高法院刑事第十一庭
                          審判長法官  石  木  欽
                                法官  洪  佳  濱
                                法官  韓  金  秀
                                法官  段  景  榕
                                法官  周  煙  平
本件正本證明與原本無異
                                      書  記  官
中    華    民    國  九十九  年    三    月  二十九  日
                                                       s

司法院資訊處製作；財團法人民間司法改革基金會備份。
